# 贸易类企业即是客户也是供应商采用总额法还是净额法

提问人：枣夹核桃 时间：2019-12-19 08:05:14
陈版您好，目前做一个贸易类企业的预审，发现他们家有很多即是客户又是供应商的情况。但是他们没有加工，不属于委托加工用净额法的范畴。如被审计单位从 A 企业采购 A 产品，然后从 B 企业采购 B 产品，但是把 B产品卖给 A，把 A 产品卖给 B 企业，可能没有这么直接，也许卖的是 C产品，就是即是客户又是供应商的企业，买和卖的不是同一种产品，他们家产品上百种。我们大部分人都持用总额法的观点，觉得产品没有一对一关系，往来没办法抵消，而且觉得是贸易类企业，赚差价很正常。但是我就是觉得有一种虚增收入的感觉。
而且有一个即使客户又是供应商的是关联方，持股被审计单位股份；还有一个情况是不是同一家公司，客户是母公司，供应商是子公司，其他都直接是同一家公司。采购销售合同都是正常采购销售，没有别的代采够等条款。
想请教陈版，这是否应该采用净额法？如果采用总额法，是否还需要追加什么程序？

回答人：chenyiwei
建议考虑：这些交易单独来看是否具有商业实质；是否存在 A 先取得商品所有权上主要风险与报酬（或者对商品的控制权）再将其转移给客户的情况；考虑背后有无其他特殊安排；了解主要客户之间是否存在关联方关系等。
另外，考虑该交易的真实目的是交付商品还是提供或接受融资。